Inventaris van Minuut- en Vervolg-minuutplans van de Dienst van het Kadaster en de Openbare Registers: Directie Zuid-Holland: district Rotterdam, 1817-1832 (1960)
Nationaal Archief, Den Haag
- Zwijndrecht
  - Minuutplans
    - Zwijndrecht sectie E minuutplan, 1828; 1631
    - Zwijndrecht sectie F minuutplan, 1828; 1632